---
title: "Curso tidyverse"
author: "Mauricio Vancine"
date: "4/26/2020"
output:
  pdf_document:
    template: default.tex
---

```{r setup, include=FALSE}
knitr::opts_chunk$set(echo = TRUE)
```

# Cabeçalho de primeiro nível
## Cabeçalho de segundo nível
### Cabeçalho de terceiro nível

*Itálico*

**Negrito**

~~riscado~~

## Mapa
```{r}
library(leaflet)
leaflet() %>%
  addTiles() %>%  # Add default OpenStreetMap map tiles
  addMarkers(lng = -47.58, lat = -22.39, popup = "Rio Claro")
```

## Gráfico
```{r,fig.align='center',fig.height=5,echo=FALSE}
plot(Sepal.Length ~ Sepal.Width, data = iris, pch = 20)
```
Fig. 1. Plot.

## Citação
Isso não é uma citação.

> "Aqui vai um texto para citação longa de um livro (livro.)"

## Código no texto
`mean(x)`

`r mean(2, 3, 4, 6)`

## Add imagens

## Listas não ordenadas
* Item a
* Item b
+ Subitem b1
+ Subitem b2

1. Item 1
2. Item 2
3. Item 3
i. Item 3a
ii. Item 3b

## Tabelas
|   Opção  | Valor Padrão | Descrição                                                                          |
|:--------:|:------------:|------------------------------------------------------------------------------------|
|   eval   |     TRUE     | Execução do código                                                                 |
|  include |     TRUE     | Exibição do código. Resultados não aparecem                                        |
| collapse |     FALSE    | Colapsar os resutados num bloco                                                    |
|   echo   |     FALSE    | Exibição do código. Resultados aparecem                                            |
|  results |    markup    | hide: sem resultados; hold: resultados formatados; asis: resultados não formatados |
Fonte: MDIC.

#### Tabela
```{r,echo=FALSE}
x <- rnorm(100)
y <- rnorm(100)
DT::datatable(data.frame(x, y))
```

## Sites
Site do [MDIC](www.mdic.gov.br)

## Linha orizontal
***
---

## Equações
Modelo linear simples
$y_i = \alpha + \beta x_i + e_i$

Modelo linear simples 
$$y_i = \alpha + \beta x_i + e_i$$
$$x_{1,2} = \frac{-b \pm \sqrt{b^2-4ac}}{2b}$$